# 请教陈版有关融资租赁出表问题

提问人：Sunday06 时间：2021-04-01 15:55:26
陈版主好！
背景：A上市公司与B金融租赁有限公司签订《融资租赁合同（适用于售后租回）》，合同约定租期 1 年，自 2020 年 10 月 30 日起，租金分 4 次等额支付，分别在 2021 年 1 、 4 、 7 、 10 月，本金 1 亿元，利息 12 万元，租金合计 1 亿零 12 万元，手续费 80 万元，后续资产继续在A公司使用。
租赁合同部分主要条款摘录：“双方确认：租赁物所有权在出租人支付首期租赁物购买价款时即从承租人转移至出租人”
问题：项目组认为租赁期较短（ 1 年），且资产由A公司长期使用，虽形式上售后租回，但实质无需出表，请问是否妥当？

回答人：chenyiwei
可以这样理解。实质上属于以资产为抵押获得一项短期借款。租赁开始时的手续费和后续支付租金相当于还本付息。